臺灣士林地方法院交通事件裁定　　　　　　　　　　九十一年度交聲字第一二二號
　　原處分機關　臺北巿交通事件裁決所
　　異　議　人
　　即受處分人　乙○○
右列受處分人因違反道路交通管理處罰條例案件，對於臺北市交通事件裁決所九十年
十二月六日所為之處分（原處分案號：北市裁三字第裁二二—Ｃ00000000號
），聲明異議，本院裁定如左：
    主  文
異議駁回。
    理  由
一、按汽車駕駛人拒絕接受酒精濃度測試之檢定者，處新台幣六萬元罰鍰，並吊銷其
    駕駛執照，道路交通管理處罰條例第三十五條第三項前段定有明文。
二、本件異議人即受處分人乙○○於民國九十年八月二十日凌晨二時四十五分許，駕
    駛車牌號碼ＦＳＩ─六八七號重機車，途經臺北縣蘆洲市○○○街口時，因左右
    搖晃並連續跨越道路中線往對相行駛，險些與對相車相撞，巡邏之臺北縣政府警
    察局蘆洲分局蘆洲派出所警員見狀即加以攔停，發現受處分人滿身酒味且明顯酒
    醉，於確認其身份之後，即詢問受處分人有無飲用酒類，受處分人表示其有喝啤
    酒及其他烈酒，惟當員警欲對其進行酒精濃度測試且告知其測試之方法時，受處
    分人卻向舉發之員警表示「如果酒測一定會超過標準，請警方不要測，另開其他
    違規事項」而堅拒酒測，經警拍照並製單舉發，認其違反道路交通管理處罰條例
    第三十五條第三項前段之規定，並經原處分機關即臺北市交通事件裁決所依上開
    規定及違反道路交通管理事件統一裁罰標準及處理細則等規定，於九十年十二月
    六日裁處受處分人罰鍰新台幣（下同）六萬元，並吊銷其駕駛執照。
三、受處分人聲明異議則以：伊承認於右揭時地未戴安全帽而騎乘機車遭警攔檢，當
    時亦配合警方就地停靠受檢，惟因行動電話鈴響，始要求警方同意至路旁接聽電
    話，稍後再受檢，詎當受處分人結束通話欲返回機車停靠處接受罰單時，卻見員
    警擅自拔走其牌照且不理異議人之抗議，揚長而去，且異議人並無飲酒，員警亦
    未攜帶酒測儀器要求檢測，何來拒絕接受酒測？原處分機關不查明事實逕以員警
    濫用職權、歪曲事實片面之詞，逕為受處分人拒絕酒測之裁罰，顯見於法未合，
    應予撤銷云云，資為抗辯
四、經查：
  (一)受處分人上開違規事實，業據證人即臺北縣政府警察局蘆洲分局蘆洲派出所警員
    甲○○到庭結證稱：「（問：九十年八月二十日凌晨在重陽二街七號前做何事？
    ）我當時擔任巡邏勤務，正巡邏到該處。」、「（問：當時你發現異議人有何違
    規情事？）異議人未戴安全帽，我跟在他後面，發現異議人有蛇行狀態，彎過去
    又彎過來，我認為他有喝酒，所以我要攔停他，但是他加速，所以我第二次攔停
    他。」、「（問：異議人停下來後發生何事？）我發現異議人臉紅，講話有點呆
    滯，酒氣很重，我就拿處酒測器要替他做酒測，但是他跟我說他不願意測，他說
    他認識代表，如果測了也會請人抽掉，他不願意測，一直講電話，一直躲著我，
    最後從巷子裡逕行走開，車子還留在現場，我請我另外一個同事將過程拍攝照片
    。」（見本院九十一年三月四日訊問筆錄）等語明確。按王某為臺北縣政府警察
    局蘆洲分局蘆洲派出所警員，與受處分人並無何仇隙，殊無誣陷受處分人之理。
    此外，並有臺北縣政府警察局蘆洲分局九十一年一月十五日蘆警交字第○九一○
    ○○○四○五號函暨檢送之交通違規事件調查表二份及舉發違規之採證照片二幀
    、臺北縣警察局九十年八月二十日北縣警交字第Ｃ00000000號舉發違反
    道路交通管理事件通知單、臺北市交通事件裁決所九十年十二月六日北市裁三字
    第裁二二－Ｃ00000000號違反道路交通管理事件裁決書各一份附卷可稽
    。
  (二)受處分人雖以上開情詞置辯，並舉證人丙○○為證，然丙○○到庭結證稱：「（
    問：九十年八月二十日凌晨兩點四十五分時，你人在何處？）在我住的地方，蘆
    洲重陽二街七號。」、「（問：你人是否在現場？）我聽到有人在說話，還沒睡
    覺，就打開門來看。」、「（問：你看到何事？）我出去到門口時，我看到兩個
    警察、一個女人〈即異議人〉，警察要對那個女人開罰單，那個女人在講電話，
    當時很暗，警察跟那個女人講話時，那個女人還是一直講電話，沒有回應，後來
    我覺得沒有我的事，我就進去了，接下來再出來時，我看到警察在拔他的大牌，
    大牌拔掉後，那個女人就很氣憤的走掉，車子還是留在原地。」、「（問：是否
    只看到如你所述情況？）是。」（見本院九十一年四月二十二日訊問筆錄）等語
    ，足證並無受處分人所述情況。又受處分人雖辯稱：當時天色昏暗，員警如何能
    看清伊有所謂酒醉臉紅之情況？惟受處分人自承上開地點設有路燈照明，警員當
    能憑以目視。又受處分人於本院訊問時陳稱：伊並非遭警攔停，而是行動電話作
    響才停車接聽電話云云，但與其所撰聲明異議理由書中所述情節，顯相矛盾。又
    參諸前揭取締違規之照片，顯示員警手中握有酒精檢測器，希冀異議人能加以配
    合接受酒測，然異議人似未加理會僅自顧講電話等情，足見受處分人辯稱員警未
    攜酒測儀器云云，亦非事實。末查交通警員製單舉發違反道路交通管理處罰條例
    所列之違規事實，本質上為行政處分，係公務員基於職務上權力，依法就特定之
    具體事件所為具公法上效果之單方行政行為，基於公務員為公法上行為具有公信
    力之原則，該行政處分當可以被推定為真正，其據以依法處分之事實認定，亦為
    正確無誤。
  (三)綜上所陳，受處分人有違規拒絕酒測之事實甚明，其所辯無非圖卸之詞，均無足
    採。從而原處分機關據以援引首揭規定，裁處罰鍰六萬元，並吊銷駕駛執照，並
    無不當。本件聲明異議為無理由，應予駁回。
據上論斷，應依道路交通案件處理辦法第十九條，裁定如主文。
中      華      民      國    九十一    年     十一     月     十二     日
                                  臺灣士林地方法院交通法庭
                                      法  官  李  昆  霖
右正本證明與原本無異。
如不服本裁定應於送達後五日內向本院提出抗告狀。
                                      書記官  李  佩  真
中      華      民      國    九十一    年     十一     月     十四     日
